臺灣嘉義地方法院刑事判決
108年度訴字第813號
檢  察  官  臺灣嘉義地方檢察署檢察官
被      告  簡弘裕


選任辯護人  蕭敦仁律師
上列被告因毒品危害防制條例等案件，經檢察官提起公訴（108
年度偵字第2361、2362號、108年度少偵字第13、14號、108年度
少連偵字第19號），本院判決如下：
    主  文
甲○○犯如附表一所示之罪，各處附表一所示之刑及沒收。有期徒
刑部分應執行肆年捌月。
    犯 罪 事 實
一、甲○○為成年人，明知未經中央主管機關許可，不得寄藏可發
    射子彈具殺傷力之槍枝、子彈，亦明知4-甲基甲基卡西酮（
    Mephedrone）、芬納西泮（Phenazepam）、硝甲西泮（Nime
    tazepam）、愷他命、氯乙基卡西酮（Chloroethcathinone
    、CEC）、1-氯苯基-2-(l-咯烷基)-1-戊酮（l-（Chlorophe
    nyl）-2-（1-pyrrolidinyl）-1-pentanone、C1-Alpha-PVP
    、C1-PVP、C-PVP）、3,4-亞甲基雙氧苯基二甲胺丁酮（Dib
    utylone）、3,4-亞甲基雙氧苯基乙基胺戊酮（N-Ethylpent
    ylone）係毒品危害防制條例所規定之第三級毒品，均不得
    販賣，仍分別為以下犯行：
(一)未經許可，基於非法寄藏可發射子彈具殺傷力之槍枝、子彈
    之犯意，於民國108年2月下旬至108年2月24日間某日19、20
    時許，在嘉義市西區北港路與高鐵大道交岔路口，收受友人
    甲○○（於108年2月24日死亡）所交付，具殺傷力之改造手槍
    1支（槍枝管制編號：0000000000，含彈匣1個）、具殺傷力
    之制式子彈7顆、非制式子彈1顆，受甲○○委託代為保管，並
    將上開槍枝、子彈藏放於嘉義縣○○市○○○○路000號之租屋處4
    樓。
(二)可預見許○瑋（92年生，真實姓名年籍資料均詳卷，所涉販
    賣毒品部分，經本院以108年度少訴字第10號判處有期徒刑1
    年2月，緩刑4年確定）為12歲以上未滿18歲之少年，仍意圖
    營利，與少年許○瑋共同基於販賣第三級毒品之犯意聯絡，
    其等以上開租屋處做為據點，先於108年3月初某日，共同出
    資向真實姓名不詳之成年男子購買含有4-甲基甲基卡西酮、
    芬納西泮成分之彩虹惡魔條紋包裝毒品咖啡包（下稱惡魔咖
    啡包）、含有4-甲基甲基卡西酮、硝甲西泮成分之紫色葡萄
    包裝毒品咖啡包（下稱葡萄咖啡包）、愷他命、含有氯乙基
    卡西酮、1-氯苯基-2-(l-咯烷基)-1-戊酮及微量愷他命成分
    之白色粉末（下稱白色粉末）、含有3,4-亞甲基雙氧苯基二
    甲胺丁酮、3,4-亞甲基雙氧苯基乙基胺戊酮之毒品膏狀物（
    下稱毒品膏狀物）後，再由甲○○提供其所有之IPHONE 6行動
    電話3支（含0000000000、0000000000、0000000000號SIM卡
    各1張）、IPHONE 6S行動電話1支做為販賣毒品所用之聯絡
    工具，由甲○○負責自6時至18時之發送廣告及販賣交易事宜
    ，許○瑋則負責自18時起至翌日6時之發送廣告及販賣交易事
    宜，其等以上開行動電話，連結網際網路後，以微信通訊軟
    體，利用廣播助手，發送「一般洗車1500、打蠟2500、進口
    打蠟4000。回歸強打彩虹葡萄700、回歸強打葡萄蠟700。另
    有梅子600。新炫鍍膜500」等文字或圖案之訊息給不特定之
    人，擬以愷他命、白色粉末1公克新臺幣（下同）1,500元、
    1.6公克2,500元、2.6公克4,000元、惡魔咖啡包、葡萄咖啡
    包1包700元、毒品膏狀物1包500元之價格，對外販售上開毒
    品咖啡包、愷他命、白色粉末及毒品膏狀物。嗣真實姓名不
    詳，微信暱稱「牛欸啦」之成年男子發現上開廣告後，即於
    108年3月15日22時5分許，以微信與許○瑋聯絡後，許○瑋即
    駕駛車牌號碼000-0000號自用小客車，於翌（16）日0時7分
    許，前往嘉義縣水上鄉省道台1線85度C對面與「牛欸啦」見
    面，以700元之價格，販賣惡魔咖啡包1包給「牛欸啦」1次
    ，並向其收取700元，許○瑋嗣後將其中500元交給甲○○，自
    己獲得200元之報酬。
二、嗣因員警於108年3月16日3時20分許，見許○瑋駕駛上開自用
    小客車，停於嘉義縣○○市○○路0段00號大同技術學院後方道
    路，對其實施盤查，經許○瑋同意後對其執行搜索，於上開
    車內扣得如附表二所示之物，許○瑋向員警供出其與甲○○共
    同販賣毒品，以及上開據點後，員警於同日23時30分許，持
    檢察官所核發之拘票，前往上開據點拘提甲○○，甲○○見員警
    前來，遂自上開據點頂樓攀爬至相鄰之嘉義縣○○市○○○○路00
    0巷0號頂樓，為警於上址拘獲，於頂樓扣得如附表三編號1
    至10所示之物，並於其據點扣得如附表三編號11至13所示之
    物。
三、案經嘉義縣警察局朴子分局報告臺灣嘉義地方檢察署檢察官
    偵查起訴。
    理  由
壹、程序部分：
    被告以外之人於審判外之陳述，雖不符前4條之規定，而經
    當事人於審判程序同意作為證據，法院審酌該言詞陳述或書
    面陳述作成時之情況，認為適當者，亦得為證據，刑事訴訟
    法第159條之5第1項定有明文。被告甲○○、辯護人與檢察官
    對於本院據以認定事實之其餘供述證據，均同意作為證據，
    本院審酌證據作成時之情況，核無違法取證或其他瑕疵，認
    為以之作為證據為適當，均有證據能力。
貳、實體部分：
一、被告就犯罪事實欄一(一)部分，於警詢、偵訊、本院準備程
    序及審理時均坦承不諱（見嘉朴警偵字第1080005261號卷，
    下稱警261號卷，第11-12頁；108年度偵字第2361號卷，下
    稱偵2361號卷，第18頁；108年度偵字第2362號卷，下稱偵2
    362號卷，第18-19頁；108年度訴字第813號卷，下稱訴卷，
    卷一第177、327-328頁；訴卷卷二第8、18、42頁），就犯
    罪事實一(二)部分，亦於本院準備程序及審理時自白不諱（
    見訴卷卷二第7-8、42-43頁），並有下列證據可證：
(一)證人許○瑋於警詢及偵訊時之證述（見嘉朴警偵字第1080005
    245號卷，下稱警245號卷，第1-10頁；108年度少連偵字第1
    9號卷，下稱少連偵卷，第73-76頁）。
(二)自願受搜索同意書、搜索、扣押筆錄、扣押物品目錄表各3
    份、現場及蒐證照片104張、行動電話翻拍照片24張、微信
    語音談話通訊內容、指認犯罪嫌疑人紀錄表各1份、被告行
    動電話勘驗報告及附件微信內容、記事本內容、證人許○瑋
    行動電話勘驗報告各1份、行動電話採證資料光碟2片、扣案
    物品照片5張、扣案行動電話暨翻拍照片4張、個人除戶資料
    查詢結果、本院勘驗筆錄、108年度少訴字第10號判決各1份
    、數位採證光碟資料3份附卷可證（見警245號卷第11-60、6
    9-70、73、76、79-82頁；警261號卷第51-54、56-57、65-6
    8、70、90-109頁；108年度他字第522號卷第17-18頁；108
    年度數採字第5號卷第4-15頁；108年度數採字第29號卷第9-
    22、25頁；少連偵卷第27-29頁；訴卷卷一第77-79、147-14
    9、182-183、191-200、245、275-313頁）。
(三)扣案槍枝1支（槍枝管制編號：0000000000）、子彈10顆，
    經送鑑定結果，認槍枝係改造手槍，由仿BERETTA廠半自動
    手槍製造之槍枝，換裝土造金屬槍管而成，擊發功能正常，
    可供擊發適用子彈使用，認具殺傷力，認具殺傷力；子彈部
    分：其中7顆認均係口徑9x19mm制式子彈，採樣2顆試射，均
    可擊發，認具殺傷力；1顆子彈認係非制式子彈，由口徑9mm
    制式空包彈組合直徑約8.8mm金屬彈頭而成，經試射，可擊
    發，認具殺傷力；2顆認均係口徑9mm制式空包彈，均不具金
    屬彈頭，認不具殺傷力，有內政部警政署刑事警察局108年4
    月19日刑鑑字第1080027808號鑑定書1份及附件影像10張在
    卷足查（見偵2362號卷第10-12頁）。
(四)證人許○瑋扣案疑似毒品之咖啡包32包、白色晶體12包、白
    色塊狀物4包、黃棕色黏稠物6包經送鑑定後，其中惡魔咖啡
    包16包，隨機抽取1包鑑定，結果含第三級毒品4-甲基甲基
    卡西酮及微量第三級毒品芬納西泮成分，推估16包咖啡包檢
    驗前淨重共169.87公克，檢驗前4-甲基甲基卡西酮純質淨重
    共8.49公克，檢驗後淨重共167.03公克；紫色咖啡包16包，
    隨機抽取1包鑑定，結果含第三級毒品4-甲基甲基卡西酮及
    微量第三級毒品硝甲西泮成分，推估16包咖啡包檢驗前淨重
    共127.88公克，檢驗前4-甲基甲基卡西酮純質淨重共3.83公
    克，檢驗後淨重共125.05公克；白色塊狀物4包，其中3包未
    檢出毒品成分，1包檢驗前淨重1.23公克，檢出微量第三級
    毒品愷他命成分，檢驗後淨重1.10公克；白色晶體12包均含
    第三級毒品愷他命成分，檢驗前淨重共16.58公克，檢驗前
    愷他命純質淨重共16.41公克，檢驗後淨重共16.46公克；黃
    棕色黏稠物6包，隨機抽取1包鑑定，結果含第三級毒品3,4-
    亞甲基雙氧苯基二甲胺丁酮、3,4-亞甲基雙氧苯基乙基胺戊
    酮，及微量第二級毒品3,4-亞甲基雙氧苯基甲胺戊酮成分，
    推估6包檢驗前淨重共2.17公克，檢驗前3,4-亞甲基雙氧苯
    基二甲胺丁酮純質淨重共0.28公克、3,4-亞甲基雙氧苯基乙
    基胺戊酮純質淨重共0.34公克，檢驗後淨重共1.91公克，有
    內政部警政署刑事警察局108年5月3日刑鑑字第1080026905
    號鑑定書1份在卷可參（見訴卷卷一第87-89頁）。
(五)被告扣案疑似毒品之咖啡包95包、白色晶體2包、白色粉末1
    包經送鑑定後，其中葡萄咖啡包95包，隨機抽取1包鑑定，
    結果含第三級毒品4-甲基甲基卡西酮及微量第三級毒品硝甲
    西泮成分，推估95包咖啡包檢驗前淨重共783.29公克，檢驗
    前4-甲基甲基卡西酮純質淨重共23.49公克，檢驗後淨重共7
    81.38公克；白色晶體2包均含第三級毒品愷他命成分，檢驗
    前淨重共138.77公克，檢驗前愷他命純質淨重共133.21公克
    ，檢驗後淨重共138.59公克；白色粉末1包，含第三級毒品
    氯乙基卡西酮、1-氯苯基-2-(l-咯烷基)-1-戊酮，及微量愷
    他命成分，檢驗前淨重2.20公克，檢驗前氯乙基卡西酮純質
    淨重約2.13公克、1-氯苯基-2-(l-咯烷基)-1-戊酮純質淨重
    約0.02公克，檢驗後淨重2.09公克，有內政部警政署刑事警
    察局108年5月3日刑鑑字第1080026908號鑑定書1份存卷足稽
    （見少連偵卷第38-41頁）。
(六)另有如附表二編號5至9、附表三編號8、10、13所示之物扣
    案可資佐證。
(七)我國查緝毒品之施用或販賣一向執法甚嚴，對於販賣毒品者
    尤科以重度刑責，又販賣毒品既係違法行為，當非可公然為
    之，亦無公定價格，且容易分裝並增減份量，而每次買賣之
    價量，可能隨時依雙方關係深淺、資力、需求量及對行情之
    認知、來源是否充裕、查緝是否嚴謹、購買者被查獲時供述
    購買對象之可能風險之評估等情形，而異其標準，非可一概
    而論；而買受毒品之人通常亦無法探知販毒者賺取利潤幾何
    ，是販賣毒品之利得，除販毒者坦承犯行或價量俱臻明確外
    ，委難察得實情，販賣之人從價差或量差中牟利之方式雖異
    ，其意圖營利之販賣行為則同一。是以因愷他命、含有第三
    級毒品成分之毒品咖啡包、含有第三級、第二級毒品成分之
    毒品膏狀物量微價高，被告販賣上開毒品，如無利益可得，
    又豈會甘冒遭警查獲可能處以重刑之風險而如此作為，而被
    告於本院準備程序時供稱：當初我們是以4萬5,000元買50公
    克的愷他命，再分小包裝賣，咖啡包我以1包500元販入，賣
    700元，毒品膏狀物我以1包300元販入，賣500元等語（見訴
    卷卷二第8頁），足證其係從販入與賣出之量價差異汲取利
    潤，其販賣愷他命、含有第三級毒品成分之白色粉狀物、毒
    品咖啡包、含有第三級、第二級毒品成分之毒品膏狀物，主
    觀上具有意圖營利之目的，至為灼然。綜上所述，上揭證據
    均堪為補強證據，足以擔保被告所為之任意性自白與事實相
    符。本件事證明確，被告上開犯行堪予認定，應依法論科。
二、論罪科刑：
(一)行為後法律有變更者，適用行為時之法律。但行為後之法律
    有利於行為人者，適用最有利於行為人之法律，刑法第2條
    第1項定有明文。被告行為後，槍砲彈藥刀械管制條例第7條
    、第8條於109年6月10日修正公布，於同年6月12日施行；毒
    品危害防制條例第4條、第9條、第17條於109年1月15日修正
    公布，於同年7月15日施行：
  1.修正前槍砲彈藥刀械管制條例第7條第1項係規定「未經許可
    ，製造、販賣或運輸火砲、肩射武器、機關槍、衝鋒槍、卡
    柄槍、自動步槍、普通步槍、馬槍、手槍或各類砲彈、炸彈
    、爆裂物」，修正後為「未經許可，製造、販賣或運輸『制
    式或非制式』火砲、肩射武器、機關槍、衝鋒槍、卡柄槍、
    自動步槍、普通步槍、馬槍、手槍或各類砲彈、炸彈、爆裂
    物」；修正前槍砲彈藥刀械管制條例第8條係規範「未經許
    可，製造、販賣或運輸鋼筆槍、瓦斯槍、麻醉槍、獵槍、空
    氣槍或第4條第1項第1款所定其他可發射金屬或子彈具有殺
    傷力之各式槍砲」，修正後則規範「未經許可，製造、販賣
    或運輸制式或非制式鋼筆槍、瓦斯槍、麻醉槍、獵槍、空氣
    槍或第4條第1項第1款所定其他可發射金屬或子彈具有殺傷
    力之各式槍砲」，本件被告所持有之制式手槍，如依修正前
    之槍砲彈藥刀械管制條例，應屬於該條例第8條第1項所規範
    之對象，而應依論以第8條第4項之罪（法定刑為3年以上10
    年以下有期徒刑，併科新臺幣7百萬元以下罰金），於修正
    後則屬該條例第7條第1項所規範之非制式手槍，應論以第7
    條第4項之罪（法定刑為5年以上有期徒刑，併科新臺幣1千
    萬元以下罰金），經新舊法比較結果，以修正前之槍砲彈藥
    刀械管制條例第8條第4項較有利於被告，依刑法第2條第1項
    前段規定，均適用修正前槍砲彈藥刀械管制條例第8條第4項
    論處。
  2.修正前毒品危害防制條例第4條第3項之法定刑為「7年以上
    有期徒刑，得併科新臺幣7百萬元以下罰金」，修正後之法
    定刑為「7年以上有期徒刑，得併科新臺幣1千萬元以下罰金
    」；新增同條例第9條第3項規定「犯前5條之罪而混合二種
    以上之毒品者，適用其中最高級別毒品之法定刑，並加重其
    刑至2分之1」；經比較新舊法規定，修正後之毒品危害防制
    條例第4條第3項、第9條第3項對於被告並未比較有利，依刑
    法第2條第1項前段規定，自應適用行為時即修正前之毒品危
    害防制條例第4條第3項之規定，且不適用修正後之毒品危害
    防制條例第9條第3項規定。
(二)寄藏與持有，均係將物置於自己實力支配之下，僅寄藏必先
    有他人之持有行為，而後始為之受寄代藏，故寄藏之受人委
    託代為保管，其保管之本身，亦屬持有，惟此持有係寄藏之
    當然結果，法律上自宜僅就寄藏之行為包括評價，不應另就
    持有予以論罪（最高法院74年台上字第3400號判例參照）；
    寄藏與持有之界限，應以持有即實力支配係為他人或為自己
    而占有管領為判別準據（最高法院95年度台上字第3978號、
    97年度台上字第2334號判決意旨參照）。查扣案如附表三編
    號1至4所示之改造手槍、制式與非制式子彈，被告於108年2
    月下旬至108年2月24日間某日19、20時許，受甲○○所託代為
    保管，迄於108年3月16日遭警查獲等節，業據被告於警詢、
    偵訊、本院準備程序及審理時供述一致（見警261號卷第11-
    12頁；偵2361號卷第18頁；偵2362號卷第18-19頁；訴卷卷
    一第177、327-328頁；訴卷卷二第8、18、42頁），則被告
    僅係代他人保管藏放上開改造手槍、制式及非制式子彈，並
    非單純為自己占有管領，自屬寄藏行為。
(三)毒品危害防制條例對於「販賣」與「意圖販賣而持有」行為
    ，均設有罰則。其中販賣罪，係指(1)意圖營利而販入；(2)
    、意圖營利而販入並賣出；(3)基於販入以外之其他原因而
    持有，嗣意圖營利而賣出等類型。從行為階段理論立場，意
    圖營利而販入，即為前述(1)、(2)販賣罪之著手，至於(3)
    之情形，則以另行起意販賣，向外求售或供買方看貨或與之
    議價時，或其他實行犯意之行為者，為其罪之著手。而販賣
    行為之完成與否，胥賴標的物是否交付作為既、未遂標準。
    是就上述(1)行為人意圖營利而販入，尚未賣出；(2)意圖營
    利而販入並賣出，但尚未交付毒品；(3)基於販入以外之其
    他原因而持有，嗣意圖營利而賣出，亦未交付毒品時，則均
    僅構成販賣未遂罪。準此，行為人持有毒品之目的，若在於
    販賣，不論係出於原始持有之目的，抑或初非以營利之目的
    而持有，嗣變更犯意，意圖販賣繼續持有，均與意圖販賣而
    持有毒品罪之要件該當，且與販賣罪有法條競合之適用，並
    擇販賣罪處罰，該意圖販賣而持有僅不另論罪而已，並非不
    處罰。則只有於上述(3)之行為人非基於營利之目的而持有
    毒品（如受餽贈、原供施用而販入毒品），嗣後變更犯意有
    營利販賣之意圖，惟尚未達「向外求售，供買方看貨或與之
    議價時」之階段，即未至販賣毒品之著手時點，方得論以意
    圖販賣而持有毒品罪。換言之，僅有在上述(3)之情況下始
    有區別「販賣未遂」與「意圖販賣而持有」之必要，其判斷
    標準即在於：前者係指非以營利販賣之意圖而販入毒品，或
    因其他原因而持有毒品，嗣起販賣營利之意圖，著手於販賣
    行為而未及賣出者，應成立販賣毒品未遂罪；後者則指非以
    營利販賣之意圖而販入，或因其他原因而持有，嗣起販賣營
    利之意圖，必其尚未著手於賣出行為，始有成立意圖販賣而
    持有毒品罪之餘地。至如何認定行為人持有毒品具有「營利
    」之販賣意圖與否，因其營利販賣之目的無非係為散佈毒品
    ，造成毒品氾濫之危險。原則上可由：(1)行為人透露出主
    觀意思即為販賣而持有，或(2)行為人客觀上持有毒品之數
    量已龐大至顯非自用程度，已可推論對於實現其主觀上所欲
    達成之販賣散佈毒品以牟利之犯罪結果顯具危險性，並斟酌
    其他具體事證及個案實際情節綜合判斷之（最高法院109年
    度台上字第915號判決意旨參照）。
(四)販賣毒品，依刑法行為階段理論，層級依序為單純之非法持
    有；進階為意圖販賣而持有；再進而成販賣未遂；終至販賣
    既遂。雖有時直接從低階跳躍至高階，或高階而當然包含低
    階，但於法定刑度，則明顯規定循序漸次加重情形。故有高
    度吸收低度，及重度吸收輕度之吸收關係存在。又意圖營利
    而販入毒品後，第一次販賣予他人之行為，乃接續原先販入
    之犯意而為，應認基於單一犯意之接續行為，只能就其販入
    及出賣毒品，論以販賣既遂之實質一罪。至意圖營利而販入
    毒品後之多次出賣行為，於審究各該行為實施犯罪之結果時
    ，自應就第二次以後之出賣行為係屬既遂或未遂，以為認定
    （最高法院102年度台上字第534號、104年度台上字第414號
    判決意旨參照）。
(五)是核被告就犯罪事實欄一(一)所為，係犯修正前槍砲彈藥刀
    械管制條例第8條第4項之非法寄藏可發射子彈具殺傷力之槍
    枝罪，及同條例第12條第4項之寄藏持有子彈罪；就犯罪事
    實欄一(二)所為，則犯修正前毒品危害防制條例第4條第3項
    之販賣第三級毒品罪：
  1.就犯罪事實欄一(一)部分：
  ⑴公訴意旨認被告係犯未經許可持有槍枝、子彈罪，容有誤會
    ，惟未經許可，寄藏與持有槍彈，縱犯罪之行為態樣有持有
    或寄藏之不同，然其論罪科刑之法條既屬相同，自不生變更
    起訴法條之問題（已告知被告所犯罪名，見訴卷卷二第17頁
    ）。
　⑵未經許可寄藏有槍砲彈藥刀械等違禁物，所侵害者為社會法
    益，如寄藏之客體種類相同（同為手槍，或同為子彈者），
    縱令寄藏之客體有數個（如數支手槍或數顆子彈），仍為單
    純一罪，不發生想像競合犯之問題。是被告未經許可，同時
    非法寄藏具殺傷力之子彈8顆，應僅分別成立單純一非法寄
    藏具殺傷力之子彈罪。
　⑶槍砲彈藥刀械管制條例規定之寄藏與持有，均係將物置於自
    己實力支配之下，僅寄藏必先有他人之持有行為，而後始為
    之受「寄」代「藏」而已。故寄藏之受人委託代為保管，其
    保管之本身，亦屬持有。不過，此之持有係受寄託之當然結
    果，故法律上宜僅就寄藏行為為包括之評價，不再就持有行
    為予以論罪（最高法院97年度台上字第2334號刑事判決意旨
    參照）。
  ⑷被告以一行為，同時犯非法寄藏可發射子彈具殺傷力之槍枝
    罪，及非法寄藏子彈罪，係以一行為觸犯上開數罪名，為想
    像競合犯，應依刑法第55條規定從一重之非法寄藏可發射子
    彈具殺傷力之槍枝罪處斷。
  2.就犯罪事實欄一(二)部分：
  ⑴被告與證人許○瑋就販賣第三級毒品犯行，彼此間具犯意聯絡
    及行為分擔，為共同正犯。
  ⑵被告犯行與意圖販賣而持有第三級毒品之要件該當，因與販
    賣第三級毒品既遂、未遂罪有法條競合之適用，故不另論意
    圖販賣而持有第三級毒品毒品罪。
  ⑶被告持有第三級毒品純質淨重20公克以上，持有之低度行為
    均應為販賣之高度行為所吸收，均不另論罪。
  ⑷被告與證人許○瑋意圖營利，自109年3月初某日販入毒品咖啡
    包、愷他命、白色粉狀物、毒品膏狀物，為販賣未遂之單純
    一罪，其等販入後進而販賣1包惡魔咖啡包給「牛欸啦」，
    則上開販賣第三級毒品未遂犯行即屬如附表一編號1販賣第
    三級毒品之接續行為，僅成立販賣第三級毒品之實質一罪。
  ⑸雖證人許○瑋遭扣案之6包毒品膏狀物中，除含有第三級毒品
    成分外，另含有微量之第二級毒品3,4-亞甲基雙氧苯基甲胺
    戊酮成分，然該6包膏狀物淨重2.17公克，而微量係指純度
    未達1%，無法據以估算純質淨重，有內政部警政署刑事警察
    局108年5月3日刑鑑字第1080026905號鑑定書在卷可參（見
    訴卷卷一第87-89頁），顯見該毒品膏狀物內所含之第二級
    毒品含量甚微，參以被告與證人許○瑋所販賣之毒品咖啡包
    、愷他命、白色末均為第三級毒品成分，是被告實難預見其
    所販賣之毒品膏狀物中，除第三級毒品成分外，另含有第二
    級毒品成分，是尚難認定其主觀上有販賣第二級毒品之犯意
    ，併予敘明。
  3.所犯非法寄藏可發射子彈具殺傷力之槍枝罪1罪、販賣第三
    級毒品罪1罪，犯意各別、行為互殊，應予分論併罰。
  4.公訴意旨雖就犯罪事實欄一(二)部分，僅敘及被告除有販賣
    第三級惡魔咖啡包犯行，未敘及被告尚有販賣愷他命、含有
    第三級毒品成分之白色粉末、葡萄咖啡包、毒品膏狀物，然
    此部分與檢察官起訴，並經本院判決有罪部分，為接續犯之
    實質上一罪關係，均為起訴效力所及，本院自應併予審理。
(六)被告於犯罪事實欄一(二)犯行時為成年人，證人許○瑋於案
    發時，為12歲以上未滿18歲之少年，此有臺灣高等法院被告
    前案紀錄表、全戶戶籍資料各1份存卷足參（見訴卷卷一第2
    51、263頁），被告於本院審理時，亦供承：我沒有問許○瑋
    ，也沒有看過他的證件，我是在不確定他幾歲的情形下，跟
    他共同販買毒品等語（見訴卷卷二第47頁），是被告在與證
    人許○瑋為犯罪事實欄一(二)販賣第三級毒品犯行時，雖不
    知道證人許○瑋之年紀，但可預見其係12歲以上未滿18歲之
    少年，堪認其具與少年共同犯罪並不違背其本意之不確定故
    意，依上開判決意旨，則被告就此部分係成年人與少年即證
    人許○瑋共同實施犯罪，應依兒童及少年福利與權益保障法
    第112條前段規定加重其刑。
(七)刑法第59條規定，犯罪之情狀可憫恕者，得酌量減輕其刑，
    同法第57條規定，科刑時應審酌一切情狀，尤應注意左列事
    項（共10款）為科刑重輕之標準，兩條適用上固有區別，惟
    所謂「犯罪之情狀」與「一切情狀」云云，並非有截然不同
    之領域，於裁判上酌減其刑時，應就犯罪一切情狀（包括第
    57條所列舉之10款事項），予以全盤考量，審酌其犯罪有無
    可憫恕之事由（即判例所稱有特殊之原因與環境等等，在客
    觀上足以引起一般同情，以及宣告法定低度刑，是否猶嫌過
    重），以為判斷。故適用第59條酌量減輕其刑時，並不排除
    第57條所列舉10款事由之審酌，惟其程度應達於確可憫恕，
    始可予以酌減（最高法院70年度第6次刑事庭會議決議參照
    ）。而修正後刑法第59條已將刑之酌減審認標準之見解予以
    明文化，認犯罪之情狀須「顯」可憫恕，認「科以最低度刑
    仍嫌過重」者，得酌量減輕其刑。
  1.被告就犯罪事實欄一(一)部分，係受朋友邱伯鈞之託而寄藏
    改造手槍、子彈，且自其受託寄藏至遭查獲時止，時間不到
    1個月，亦未持以為其他犯行，對於社會之危害尚非重大，
    行為手段亦尚平和，衡情如處以法定最低本刑3年有期徒刑
    ，依社會一般觀念仍有情輕法重之嫌，有傷人民對法律之情
    感，是被告此部分犯罪之情狀顯可憫恕，認科以最低度刑仍
    嫌過重，爰依刑法第59條之規定減輕其刑。
  2.被告就犯罪事實欄一(二)部分，其販賣毒品之行為固不可取
    ，然其每販售1包咖啡包、膏狀物可獲利200元、以4萬5,000
    元購入50公克愷他命（即每公克900元），擬以每公克1,500
    元售出，獲利非距，本次亦僅販出1包惡魔咖啡包，是其犯
    罪情節尚非重大，惡性與犯罪情節核與大量走私進口或長期
    販賣毒品之所謂「大盤」、「中盤」毒販有重大差異，參以
    其案發時甫滿20歲，尚屬年輕，如依兒童及少年福利與權益
    保障法第112條前段規定加重其刑後之最低刑度7年1月，依
    社會一般觀念仍有情輕法重之嫌，有傷人民對法律之情感，
    是被告之犯罪情狀顯可憫恕，認科以最低度刑仍嫌過重，爰
    依刑法第59條規定減輕其刑，並依法先加重後減輕其刑。
(八)爰審酌被告明知改造手槍、子彈屬高度危險物品，稍有不慎
    容易危害自己及他人之生命及身體，竟受朋友委託而寄藏上
    開改造手槍、子彈，對社會治安產生之潛在危害，寄藏改造
    手槍、子彈之數量，並無視於國家杜絕毒品危害之禁令，不
    思以正當途徑獲取金錢，竟以販賣毒品圖不法所得之犯罪動
    機、手段，所為足以使購買施用者導致生理及心理毒害形成
    心理成癮性及心理依賴性，殘害國民身體健康，危害社會治
    安，所販賣毒品之數量及價格，犯後坦承犯行，態度尚可，
    及其自陳高中肄業之智識程度，未婚，從事太陽能、山上採
    茶等工作，家有父母、姊姊等一切情狀，各量處如附表一所
    示之刑，並就罰金刑部分諭知易服勞役之折算標準，及就有
    期徒刑部分定如主文所示之應執行刑。
三、沒收：
(一)依毒品危害防制條例第18條第1項前段之規定，應予沒收銷
    燬之毒品，以經查獲之第一、二級毒品為限。又毒品依其成
    癮性、濫用性及對社會危害性，共分為四級，上開條例並就
    製造、運輸、販賣、意圖販賣而持有、以非法方法使人施用
    、引誘他人施用及轉讓不同等級之毒品等行為，分別定其處
    罰。至施用或持有第三、四級毒品，因其可罰性較低，故未
    設處罰之規定，僅就施用及持有第一、二級毒品科以刑罰。
    然鑑於第三、四級毒品均係管制藥品，特於同條例第11條之
    1明定無正當理由，不得擅自持有；第18條第1項後段復規定
    查獲之第三、四級毒品，無正當理由而擅自持有者，沒入銷
    燬之。從而，依同條例第18條第1項後段應沒入銷燬之毒品
    ，專指查獲施用或持有之第三、四級毒品而言；倘係查獲製
    造、運輸、販賣、意圖販賣而持有、以非法方法使人施用、
    引誘他人施用或轉讓第三、四級毒品，既屬同條例相關法條
    明文規定處罰之犯罪行為，即非該條項應依行政程序沒入銷
    燬之範圍。又同條例第19條第1項所定「供犯罪所用或因犯
    罪所得之物」，係指犯第4條至第9條、第12條、第13條或第
    14條第1項、第2項之罪所用或所得之物，不包括毒品本身在
    內，是尚不得援用此項規定為第三、四級毒品之沒收依據。
    再同條例對於查獲之製造、運輸、販賣、意圖販賣而持有、
    以非法方法使人施用、引誘他人施用及轉讓第三、四級毒品
    之沒收，並無特別規定，如其行為已構成犯罪，則該毒品即
    屬不受法律保護之違禁物，應回歸刑法之適用，依刑法第38
    條第1項第1款（修法後已調整為第38條第1項）之規定沒收
    之，始為適法（最高法院96年度台上字第728號判決要旨參
    照）。
(二)扣案如附表三編號1所示之改造手槍1支、編號3所示制式子
    彈5顆，均屬違禁物，均應依刑法第38條第1項之規定，於非
    法持有可發射子彈具殺傷力之槍枝罪項下宣告沒收之。
(三)扣案如附表二編號4所示之毒品膏狀物，為被告與證人許○瑋
    合資購買，內含有第二級毒品及第三級毒品成分，無法析離
    ，應整體依毒品危害防制條例第18條第1項規定沒收銷燬之
    。扣案如附表二編號1至3、附表三編號6至7、11至12所示之
    咖啡包、愷他命、白色粉末，亦均為被告及證人許○瑋合資
    購買，均含有第三級毒品成分，依上開判決意旨，應認均係
    違禁物，應依刑法第38條第1項規定，諭知沒收之。
(四)扣案如附表三編號8、10、13所示之行動電子磅秤2台、行動
    電話1支，均為被告所有供販賣毒品所用之物，業據被告於
    本院準備程序時所供承（見訴卷卷二第8頁），均應依毒品
    危害防制條例第19條第1項規定宣告沒收之；扣案之分裝袋1
    75個（含外包裝2個），為被告所有供販賣毒品預備之物，
    亦據被告於本院準備程序供承在卷（見訴卷卷二第8頁），
    亦應依刑法第第38條第2項前段規定宣告沒收之。
(五)被告為犯罪事實欄一(二)販賣毒品之所得為500元，此經被
    告於本院審理時所供承（見訴卷卷二第43頁），且未扣案，
    爰依刑法第38條之1第1項前段規定宣告沒收之，於全部或一
    部不能沒收或不宜執行沒收時，依同條第3項規定追徵其價
    額。
(六)扣案如附表二編號5至6所示之K盤1個、電子磅秤1台，均為
    證人許○瑋所有，供其與被告共同販賣毒品所用之物，此經
    少年許○瑋於少年案件本院準備程序時陳述在卷（見訴卷卷
    一第210頁）；扣案如附表二編號7至9所示之行動電話，均
    為被告交給證人許○瑋所使用於販賣毒品之工作機，此據被
    告於本院準備程序時所供承（見訴卷卷二第8頁），而上開
    物品均於證人許○瑋案件中宣告沒收，並經臺灣嘉義地方檢
    察署執行沒收完畢，此有本院108年度少訴字第10號判決、
    本院電話記錄各1份在卷可參（見訴卷卷一第191-200、321
    頁），是均無於本件重複沒收之必要，爰均不另為沒收之諭
    知。
(七)扣案如附表三編號2所示之制式子彈2顆、如附表三編號4所
    示之非制式子彈1顆，均業經鑑驗機關於鑑驗時試射完畢，
    僅剩彈頭，已失其子彈之結構及性能，均為廢棄之物，不具
    殺傷力，亦非違禁物；扣案如附表三編號5所示之空包彈2顆
    ，經送鑑定後認為不具殺傷力，有內政部警政署刑事警察局
    108年4月19日刑鑑字第1080027808號鑑定書1份在卷可參（
    見偵2362號卷第10頁），故均不為沒收之諭知。
(八)扣案如附表二編號10、11、12所示之行動電話、現金、無毒
    品成分之白色塊狀物，均為證人許○瑋所有；扣案如附表三
    編號9所示之行動電話1支，為被告所有，然被告於本院準備
    程序時供稱該行動電話為其私人使用（見訴卷卷二第8頁）
    ，且無證據證明上開物品為被告為本件犯罪所用、預備之物
    ，非被告之犯罪所得，亦非違禁物，爰均不另為沒收之諭知
    。
據上論斷，應依刑事訴訟法第299條第1項前段，兒童及少年福利
與權益保障法第112條第1項前段，毒品危害防制條例第4條第3項
（修正前）、第18條第1項前段、第19條第1項，槍砲彈藥刀械管
制條例第8條第4項（修正前）、第12條第4項，刑法第2條第1項
前段、第11條、第28條、第55條、第59條、第42條第3項前段、
第38條第1項、第51條第5款、第38條第2項前段、第38條之1第1
項前段、第3項，判決如主文。
本案經檢察官葉美菁提起公訴，檢察官劉達鴻到庭執行職務。
中　　華　　民　　國　　110 　年　　1 　　月　　21　　日
                  刑事第一庭  審判長法　官  卓春慧
                                    法  官  林家賢
                                    法  官  吳育汝
以上正本證明與原本無異。
如不服本判決應於收受判決後20日內向本院提出上訴書狀，並應敘述具體理由；其未敘述上訴理由者，應於上訴期間屆滿後20日內向本院補提理由書（均須按他造當事人之人數附繕本）「切勿逕送上級法院」。　　　　　　　　　　　　　 
中　　華　　民　　國　　110 　年　　1 　　月　　21　　日
                                    書記官  蘇春榕
附錄論罪科刑法條：
槍砲彈藥刀械管制條例第8條（修正前）：
未經許可，製造、販賣或運輸鋼筆槍、瓦斯槍、麻醉槍、獵槍、
空氣槍或第4條第1項第1款所定其他可發射金屬或子彈具有殺傷
力之各式槍砲者，處無期徒刑或5年以上有期徒刑，併科新臺幣1
千萬元以下罰金。
未經許可，轉讓、出租或出借前項所列槍枝者，處5年以上有期
徒刑，併科新臺幣1千萬元以下罰金。
意圖供自己或他人犯罪之用，而犯前2項之罪者，處無期徒刑或7
年以上有期徒刑，併科新臺幣1千萬元以下罰金。
未經許可，持有、寄藏或意圖販賣而陳列第一項所列槍枝者，處
3年以上10年以下有期徒刑，併科新臺幣7百萬元以下罰金。
第1項至第3項之未遂犯罰之。
犯第1項、第2項或第4項有關空氣槍之罪，其情節輕微者，得減
輕其刑。
槍砲彈藥刀械管制條例第12條：
未經許可，製造、販賣或運輸子彈者，處1年以上7年以下有期徒
刑，併科新臺幣5百萬元以下罰金。
未經許可，轉讓、出租或出借子彈者，處6月以上5年以下有期徒
刑，併科新臺幣3百萬元以下罰金。
意圖供自己或他人犯罪之用，而犯前二項之罪者，處3年以上10
年以下有期徒刑，併科新臺幣7百萬元以下罰金。
未經許可，持有、寄藏或意圖販賣而陳列子彈者，處5年以下有
期徒刑，併科新臺幣3百萬元以下罰金。
第1項至第3項之未遂犯罰之。
毒品危害防制條例第4條（修正前）：
製造、運輸、販賣第一級毒品者，處死刑或無期徒刑；處無期徒
刑者，得併科新臺幣2千萬元以下罰金。
製造、運輸、販賣第二級毒品者，處無期徒刑或7年以上有期徒
刑，得併科新臺幣1千萬元以下罰金。
製造、運輸、販賣第三級毒品者，處7年以上有期徒刑，得併科
新臺幣7百萬元以下罰金。
製造、運輸、販賣第四級毒品者，處5年以上12年以下有期徒刑
，得併科新臺幣3百萬元以下罰金。
製造、運輸、販賣專供製造或施用毒品之器具者，處1年以上7年
以下有期徒刑，得併科新臺幣1百萬元以下罰金。
前五項之未遂犯罰之。
附表一：
編號    犯行    所宣告之罪及所處之刑、沒收 一 犯罪事實欄一(一) 甲○○犯非法寄藏可發射子彈具殺傷力之槍枝罪，處有期徒刑壹年陸月，併科罰金新臺幣伍萬元，罰金如易服勞役，以新臺幣壹仟元折算壹日。扣案如附表三編號1、3所示之物，均沒收之。 二 犯罪事實欄一(二) 甲○○成年人與少年共同販賣第三級毒品，處有期徒刑參年捌月。扣案如附表二編號4所示之物沒收銷燬之；扣案如附表二編號1至3、如附表三編號6至8、10至13所示之物，均沒收之；未扣案之犯罪所得新臺幣伍佰元沒收之，於全部或一部不能沒收或不宜執行沒收時，追徵其價額。 
附表二：對許○瑋搜索扣得之物
編號    名稱       數量         備註       是否沒收（銷燬） 1 惡魔咖啡包 16包 甲○○與許○瑋共同出資購買    沒收 2 葡萄咖啡包 16包 甲○○與許○瑋共同出資購買    沒收 3 愷他命 13包 甲○○與許○瑋共同出資購買    沒收 4 毒品膏狀物 6包 甲○○與許○瑋共同出資購買    沒收銷燬 5 K盤 1個 許○瑋所有（已於許○瑋案件執行沒收完畢）    不沒收 6 電子磅秤 1台 許○瑋所有（已於許○瑋案件執行沒收完畢）    不沒收 7 IPHONE 6行動電話 1支（含0000000000號SIM卡1張） 甲○○交給許○瑋使用之工作機（已於許○瑋案件執行沒收完畢）    不沒收 8 IPHONE 6行動電話 1支（含0000000000號SIM卡1張） 甲○○交給許○瑋使用之工作機（已於許○瑋案件執行沒收完畢）    不沒收 9 IPHONE 6行動電話 1支（含0000000000號SIM卡1張） 甲○○交給許○瑋使用之工作機（已於許○瑋案件執行沒收完畢）    不沒收 10 IPHONE 7行動電話 1支（含0000000000號SIM卡1張） 許○瑋所有，與本案無關    不沒收 11 現金 21,800元 許○瑋所有    不沒收 12 白色塊狀物 3包 無毒品成分，與本案無關    不沒收 
附表三：對甲○○搜索扣得之物
編號    名稱       數量      備註    是否沒收（銷燬） 1 改造手槍 1支（槍枝管制編號：0000000000，含彈匣1個） 具殺傷力    沒收 2 制式子彈 2顆（口徑9×19mm） 已試射，剩彈頭    不沒收 3 制式子彈 5顆（口徑9×19mm） 具殺傷力    沒收 4 非制式子彈 1顆（9mm制式空包彈組合8.8mm金屬彈頭） 已試射，剩彈頭    不沒收 5 空包彈 2顆 均不具金屬彈頭，無殺傷力    不沒收 6 紫色葡萄包裝之毒品咖啡包 95包 甲○○與許○瑋共同出資購買    沒收 7 愷他命 1包 甲○○與許○瑋共同出資購買    沒收 8 電子磅秤 2台 甲○○所有    沒收 9 IPHONE 6行動電話 1支（IMEI：000000000000000） 甲○○所有，與本案無關    不沒收 10 IPHONE 6S行動電話 1支（IMEI：000000000000000） 甲○○所有    沒收 11 愷他命 1包 甲○○與許○瑋共同出資購買    沒收 12 白色粉末 1包（含第三級毒品氯乙基卡西酮、1-氯苯基-2 -(l-吡咯烷基)-1-戊酮、及微量愷他命成分） 甲○○與許○瑋共同出資購買    沒收 13 分裝袋 175個（含外包裝袋2個） 甲○○所有    沒收